# 请教陈版主，关于母公司帮助子公司偿还永续债现金流的问题

提问人：qzh 周婷 时间：2023-08-16 16:37:17
甲集团是A上市公司的母公司，A上市公司公司是B公司的母公司。子公司B账上有 7 亿元的永续债到期需要偿还。
么有钱。B公司与甲集团签订借款合同，金额为 7 亿。但是甲集团自己将 7 亿还给了第三方，没有先将借款给B公司，再由B公司偿还（甲集团跟B公司之间没真实的现金流）。
请问，在B公司层面现金流量表是否应该 先反应从甲集团借款 7 亿元（取得借款收到的现金） 再反应偿还永续债的现金（偿还债务支付的现金）
还是说，一切以真实现金流量为准？甲集团直接偿还永续债，B公司层面没有现金流出与流入？
由于B公司上面还有A上市公司，偿还永续债需要在上市公司层面披露。因此是否有必要模拟现金流，让偿还永续债的现金流体现在B公司，从而贡献给A上市公司？

回答人：chenyiwei
目前一般认为“一切以真实现金流量为准？甲集团直接偿还永续债，B公司层面没有现金流出与流入”。